臺灣高等法院民事裁定
109年度抗字第810號
抗  告  人  捷冠資訊科技股份有限公司

法定代理人  廖振鐸  
代  理  人  周兆龍律師
上列抗告人因與相對人廖文鐸間停止執行事件，對於中華民國10
9年5月13日臺灣臺北地方法院109年度聲字第277號所為裁定提起
抗告，本院裁定如下：
    主  文
抗告駁回。
抗告程序費用由抗告人負擔。
    理  由
一、本件相對人於原法院聲請意旨略以：原法院108年度司執更
    一字第19號返還公司印鑑等強制執行程序（下稱系爭執行程
    序），命伊返還公司印鑑及文件（下稱執行標的），因執行
    名義所載標的如原裁定附表所示之特定物（下稱系爭憑證）
    於系爭執行程序中遺失，而陷於給付不能，故本件執行名義
    成立後，有消滅債權人（即抗告人）請求之事由，伊依強制
    執行法第14條第1項前段規定，向原法院提起債務人異議之
    訴（下稱系爭債務人異議之訴）。然執行法院以伊未交付系
    爭憑證為由，對伊裁處怠金新臺幣（下同）3萬元。從而，
    系爭執行程序倘不予停止，相對人受有執行法院不斷裁處罰
    金，而有難以回復之損害。爰依強制執行法第18條第2項規
    定，聲請裁定停止系爭執行程序。
二、按強制執行程序開始後，為免執行程序長期延宕，有損債權
    人之權益，除法律另有規定外，原則上不停止執行，惟於提
    起異議之訴時，法院因必要情形或依聲請定相當並確實之擔
    保，得為停止執行之裁定，此觀強制執行法第18條第1項、
    第2項之規定自明。所謂必要情形，固由法院依職權裁量定
    之。然法院為此決定，應就異議之訴在法律上是否顯無理由
    ，以及如不停止執行，將來是否難於回復執行前之狀態，及
    倘予停止執行，是否無法防止債務人濫行訴訟以拖延執行，
    致債權人之權利無法迅速實現等各種情形予以斟酌，以資平
    衡兼顧債務人及債權人雙方之利益。於債務人聲明願供擔保
    時，亦然（最高法院93年台抗字第723號、98年台抗字第375
    號裁定意旨參照）。查：
    ㈠本件抗告人執原法院101年度訴字第3166號民事判決、本院
      102年度上字第674號民事判決及最高法院104年度台上字
      第1600號民事裁定暨確定證明書為執行名義，向執行法院
      聲請命相對人將執行名義所載物品及文件返還抗告人。執
      行法院於民國104年10月5日限期相對人自動履行，然相對
      人未依執行命令提出系爭憑證，原法院司法事務官乃於10
      5年3月28日以104年度司執字第123491號裁定，依強制執
      行法第128條第1項之規定，對相對人裁處怠金3萬元。相
      對人提出異議，經原法院於105年6月24日以105年度事聲
      字第201號裁定駁回其異議。相對人提起抗告，經本院於1
      06年2月10日以105年度抗字第1273號裁定駁回其抗告。相
      對人提起再抗告，經最高法院於106年10月6日以106年度
      台抗字第863號裁定駁回其再抗告，此有原法院101年度訴
      字第3166號民事判決、本院102年度上字第674號民事判決
      及最高法院104年度台上字第1600號民事裁定、原法院104
      年度司執字第123491號裁定、原法院105年度事聲字第201
      號裁定、本院105年度抗字第1273號裁定、最高法院於106
      年10月6日以106年度台抗字第863號裁定在卷足稽（見原
      法院卷第27-51頁、第71-93頁），原法院並調閱系爭執行
      事件卷宗查明屬實。又相對人主張系爭憑證於系爭執行程
      序中滅失，提起系爭債務人異議之訴，業據提出民事債務
      人異議之訴起訴狀及繳費收據為憑（見原法院卷第19-25
      頁、第95頁），則相對人聲請於系爭債務人異議之訴判決
      確定前，系爭執行程序應暫予停止，尚非無據。
　　㈡抗告意旨雖謂：相對人謊稱系爭憑證遺失，濫行起訴、拖
      延訴訟，逃避強制執行程序，浪費司法資源。且系爭憑證
      遺失，並非消滅或妨礙債務人事由，相對人提起債務人異
      議之訴顯無理由。相對人返還系爭憑證不具不可回復性，
      亦不生難以回復之損害。執行法院裁處怠金亦非屬損害，
      自無停止系爭執行程序之必要云云，並提出原法院109年
      訴字第2834號民事判決為憑（見本院卷第79頁）。惟按「
      依執行名義，債務人應為一定之行為，而其行為非他人所
      能代履行者，債務人不為履行時，執行法院得定債務人履
      行之期間。債務人不履行時，得處新臺幣3萬元以上30萬
      元以下之怠金。其續經定期履行而仍不履行者，得再處怠
      金或管收之」，強制執行法第128條第1項定有明文。本件
      執行名義給付內容，係債務人應為一定之行為，而其行為
      非他人所能代為履行者，核屬強制執行法第128條第1項所
      定之不可代替行為。從而，相對人如未履行返還系爭憑證
      ，執行法院得依上開規定對相對人重複裁處怠金，並得予
      以管收。準此，相對人謂系爭執行程序倘不予停止，其將
      受有難以回復之損害，應屬可採。又相對人主張系爭憑證
      於系爭執行程序中遺失乙節如為屬實，則其以系爭執行名
      義成立後有消滅債權人請求之事由發生，依強制執行法第
      14條第1項規定提起債務人異議之訴，難謂顯無理由。抗
      告人主張：系爭憑證是否遺失，僅涉及如何強制執行問題
      ，不得提起系爭債務人異議之訴云云，尚難憑採。再者，
      抗告人主張相對人故意毀損系爭憑證，向臺灣臺北地方檢
      察署提出毀損債權等刑事告訴，業據該署處分不起訴，有
      不起訴處分書在卷足參（見原法院卷第135-155頁），抗
      告人以相對人違反執行法院自動履行命令，遽謂：相對人
      謊稱系爭憑證遺失，濫行起訴、拖延訴訟，逃避強制執行
      程序，浪費司法資源云云，核屬臆測之詞，尚難憑信。且
      相對人有無遺失系爭憑證，其於執行名義成立後，是否有
      消滅抗告人之事由發生，乃系爭債務人異議之訴本案是否
      有理由之問題，非本院所得審究。本院審酌相對人於執行
      名義成立後，如遺失系爭憑證，而有消滅抗告人請求之事
      由發生，系爭執行程序如不停止，執行法院得對相對人重
      複裁處怠金或管收相對人，及執行法院難以實體調查系爭
      憑證有無滅失、民事法院就此一實體事項得於系爭債務人
      異議之訴終局確認，並平衡兼顧債務人及債權人雙方之利
      益，應認相對人聲請停止系爭執行程序之執行核屬必要。
　　㈢至相對人應供擔保之金額，原裁定以抗告人因未能使用系
      爭憑證之損害額定之。而抗告人請求相對人返還系爭憑證
      ，核屬因財產權而為起訴，因訴訟標的價額不能核定，按
      民事訴訟法第77條之12之規定應以不得上訴第三審之最高
      利益數額加10分之1即165萬元定本件訴訟標的之價額，準
      此，堪認系爭憑證之財產價值應為165萬元。又按相對人
      提起系爭債務人異議之訴起迄確定時止，依各級法院辦案
      期限實施要點第2點第2款、第7款及第8款規定，民事審判
      辦案期限第一審為1年4月、第二審為2年、第三審為1年，
      原法院酌定為4年4月，預估為相對人提起債務人異議之訴
      獲准停止執行，因而致抗告人執行延宕之期間，按法定利
      率年息5％計算，為35萬7,500元【計算式：1,650,000×5％×
      （4＋4/12）=357,500元】，另考量相對人其他程序所費時
      間等因素，據以認定相對人應供之擔保金額為40萬元，要
      無不合。
三、綜上，原裁定准許相對人供擔保後，系爭執行程序於系爭債
    務人異議之訴事件終結確定、和解或撤回起訴前，應暫予停
    止，並無不合。抗告意旨指摘原裁定不當，請求廢棄，為無
    理由，應予駁回。
四、據上論結，本件抗告為無理由，爰裁定如主文。
中　　華　　民　　國　　109 　年　　9 　　月　　14　　日
                  民事第五庭   
                      審判長法  官  賴劍毅
                            法  官  楊雅清
                            法  官  陳君鳳
正本係照原本作成。
本裁定除以適用法規顯有錯誤為理由外，不得再抗告。如提起再
抗告，應於收受送達後10日內委任律師為代理人向本院提出再抗
告狀。並繳納再抗告費新臺幣１千元。
中　　華　　民　　國　　109 　年　　9 　　月　　15　　日

　　　　　　　　　　　　 　書記官  林桂玉